【裁判字號】    98,易,1714
【裁判日期】    980831
【裁判案由】    竊盜
【裁判全文】
臺灣臺北地方法院刑事判決              98年度易字第1714號
公  訴  人  臺灣臺北地方法院檢察署檢察官
被      告  丙○○
上列被告因竊盜案件，經檢察官提起公訴（98年度偵字第11477
號），本院判決如下：
    主  文
丙○○竊盜，累犯，處有期徒刑肆月，如易科罰金，以新臺幣壹
仟元折算壹日。
    事  實
一、丙○○有竊盜、搶奪、詐欺等前科，最近一次於民國（下同
    ）95年間因犯詐欺罪，經本院以95年度簡字第2666號判決判
    處有期徒刑4月確定，嗣經本院以96年度聲減字第229號裁定
    減刑為有期徒刑2月確定，於96年7月16日縮刑期滿並因徒刑
    執行完畢出監，猶不知悔改，意圖為自己不法之所有，於98
    年5月3日晚間9時50分許，在臺北市○○區○○路2號君悅飯
    店凱悅廳，徒手竊取乙○○所有、價值新臺幣（下同）約6
    萬元之LV牌皮包1個（內有LV牌皮夾及GUCCI牌皮夾各1個）
    、港幣100元鈔票1張及索尼易立信牌手機1具），得手後離
    去時，為甲○○發覺而報警當場查獲。
二、案經乙○○訴由臺北市政府警察局信義分局報請臺灣臺北地
    方法院檢察署檢察官偵查起訴。
    理  由
壹、程序部分：
一、被告丙○○於警、偵訊之供述，非出於強暴、脅迫、利誘、
    詐欺、疲勞訊問、違法羈押或其他不正方法取得，依刑事訴
    訟法第156條第1項、第158條之2得採為證據。
二、按被告以外之人於審判外之陳述，雖不符前4條之規定，而
    經當事人於審判程序同意做為證據，法院審酌該言詞陳述或
    書面陳述作成時之情況，認為適當者，亦得為證據。當事人
    、代理人或辯護人於法院調查證據時，知有第159條第1項不
    得為證據之情形，而未於言詞辯論終結前聲明異議者，視為
    有前項之同意，為刑事訴訟法第159條之5所明定。證人乙○○、甲○○分別於警、偵訊之供、證述，被告於審判期日均
    表示無意見，上開人等於警訊之供述本院認為適當，依上述
    規定，得為證據；證人甲○○於偵查中具結證述，核無顯不
    可信之情況，依同法第159條之1第2項得為證據。
三、後列非供述證據，均非違法取得之證據，且或係從事業務之
    人於業務上製作之證明文書、記錄文書，核無顯不可信情況
    ，故依同法第158條之4反面解釋、第159條之4第2款得為證
    據。
貳、實體部分：
一、訊據被告丙○○矢口否認有何竊盜之犯行，於警訊及本院審
    理時辯稱：該皮包係渠於飯店3樓宴客廳靠大門口之地上撿
    起，並非竊取云云；然渠於偵訊及本院聲請羈押訊問庭訊時
    則辯稱：包包是從宴會廳最後一桌的椅子上滑下來，我把它
    撿起來。然查：
（一）上開事實，業據告訴人乙○○於警訊時指訴稱：「今天我
      們在臺北市○○區○○路2號君悅飯店凱悅廳舉辦喜筵，
      在21時50分許我離開宴會廳座位到門口新娘拍照，隨手將
      LV手提包包放在座位上約10分鐘。直到筵會散場時我們要
      離開，才發現我的包包不見了，不久同筵會男方弟弟甲○○就拿著我的LV包包回來，那時候我才發現包包被偷了。
      約價值新臺幣6萬元。... 警方到達現場當場查獲犯嫌丙○○涉嫌竊盜案，當場從犯嫌身上起獲贓物現場經我指認
      ，是我所失竊的東西沒錯。」等語（參偵查卷第14至15頁
      ）綦詳，並經證人即當場逮捕被告之甲○○迭於警詢、偵
      訊（具結）及本院審理時證稱：「我是在98年5月3日21時
      50分許在臺北市○○區○○路2號抓到小偷。我們今天在
      臺北君悅飯店凱悅廳辦喜筵，於宴會散場之際，我在宴會
      廳門口發現有一名中年男子，鬼祟的拿了一個LV包包抱在
      手上從宴會廳匆忙的往電扶梯方向離去。因為他看起來不
      像是來參加宴會的賓客，於是我追了過去欲詢問他手上LV
      包包是何人所有，哪知他發現我後快步離去，我情急之下
      大喊小偷，哪知他快步跑開，我在2樓的電扶梯追到他，
      把他手上的LV包包搶回來，馬上拜託君悅飯店2樓現場警
      衛人員報案通知警察到場。」、「我大哥結婚，要結束時
      ，女方朋友要求照相，我剛好走出來，去上廁所，要回去
      凱悅廳內時，還不到門口，丙○○走出來，看他拿包包抱
      著，準備很緊張跑掉，跑到電扶梯，我跑到電扶梯把他拉
      回來，把包包拿回來，我到凱悅廳內，問女方這是誰的包
      包，女方去查。我到電扶梯，我父親朋友剛好把他擋住，
      我要報警。我先包包拿回去，在請飯店警衛報警。丙○○
      被包圍。我有看到丙○○坐在凱悅聽吃東西。他不是來賓
      。我問他你怎麼來，他說隨便猜就進去吃飯。（提示丙○○照片）是這個人，我問我父親有無認識他，我父親說不
      是，這不是他請來。凱悅廳內沒有警衛。在大廳一樓，但
      一開始有警衛在門口。跑去電扶梯時，我和丙○○說，你
      的包包從何來，他說，我撿到本來要拿到服務台。我跟他
      說，你不可能再拿到服務台。我知道是你偷的，他就承認
      。包包是女方的同事的。」、「本件被告竊取被害人之皮
      包之事，竊取的當場我沒有看到，我是事後看到被告有拿
      一個包包跑走我覺得很奇怪。我在警局詢問及檢察官偵訊
      時我說的都是真的。」等語（參偵查卷第17至18、54至55
      頁及本院98年7月13日審判筆錄第1至2頁）屬實，復有贓
      物認領保管單及照片附卷可資佐證，堪以認定。
（二）至被告所辯該皮包係渠所拾獲，拾獲後欲持往服務台招領
      一節，查與證人甲○○前述所證不合，且被告於偷竊犯行
      為證人甲○○發現時，立即自3樓宴會廳逃往電扶梯方向
      ，並於證人追趕時快步離去，衡諸常情，若被告真欲持該
      皮包往服務台招領，於證人詢問時，理應坦承拾獲之情，
      並將該皮包交返，自不致有於證人追呼時逃匿之舉；又被
      告對於當日究係於宴會廳門口地上拾獲該皮包或該皮包係
      於宴會廳最後一桌之椅子上滑下因而拾獲等供述，前後矛
      盾歧異；參以被告對於當日至該宴會廳之緣由，初於警訊
      及偵訊時供稱：「我今天是到新光三越買東西，剛好經過
      君悅飯店就進去參觀一下。我是去參觀一下君悅飯店。我
      差不多21時30分許從松壽路正門進去。」、「98年5月3日
      晚上我去新光三越買完東西，就去君悅飯店參觀陳設。我
      上樓去看婚宴的狀況。」云云（參偵查卷第8頁），然渠
      於本院聲請羈押庭訊時先供稱：「98年5月3日晚上9點多
      ，我有到信義區○○路2號君悅飯店凱悅廳，因為我去新
      光三越回家時路過，就進去參觀。」云云，惟又於法官詢
      及「晚間9時許去君悅飯店凱悅廳要參觀什麼？」時，翻
      異前詞改稱：「（改稱）我是要去那邊休息一下，然後就
      要走了。」云云（參本院98年5月4日訊問筆錄第1至2頁）
      ，復渠於本院審理時又翻供改稱：「我是去那裡找一位朋
      友，我經過案發現場時，那裡吃喜酒快散席。」云云（參
      本院98年8月24日審判筆錄第2頁），審酌被告屢屢翻異其
      詞，對於為何至宴會廳之理由供述前後不符，且案發當時
      業已近夜間10時，被告所供路過飯店前往參觀云云顯與常
      情有違，況當時喜宴業已散場，賓客亦已近全數離席，是
      被告改稱係至該宴會廳休息一下及尋找友人，更皆與常理
      有悖，凡此在在可證被告當時即係為偷竊而至案發現場出
      入，被告諉稱係拾獲告訴人皮包，並非偷竊所辯，委屬卸
      責之詞，不足採信。綜上，本件事證明確，被告犯行洵堪
      認定，應予依法論科。
二、核被告所為，係犯刑法第320條第1項之竊盜罪。被告有如事
    實欄所載之前科執行情形，其於前案有期徒刑執行完畢後，
    5年內再犯本件有期徒刑以上刑之罪，為累犯，依法加重其
    刑。爰審酌被告為個人私利，而以行竊滿足所須，及告訴人
    遭竊之財物價值，被告犯後猶飾詞圖卸、態度不佳等一切情
    狀，量處如主文所示之刑，並諭知易科罰金之折算標準。
參、據上論斷，應依刑事訴訟法第299條第1項前段，刑法第320
    條第1項、第47條第1項、第41條第1項前段，刑法施行法第1
    條之1，判決如主文。
本案經檢察官李濠松到庭執行職務。
中    華    民    國    98    年    8     月    31    日
                  刑事第十二庭  法  官  曾正龍
以上正本證明與原本無異。
如不服本判決應於收受送達後10日內向本院提出上訴書狀，並應
敘述具體理由；其未敘述上訴理由者，應於上訴期間屆滿後20日
內向本院補提理由書（均須按他造當事人之人數附繕本）「切勿
逕送上級法院」。告訴人或被害人如對於本判決不服者，應具備
理由請求檢察官上訴，其上訴期間之計算係以檢察官收受判決正
本之日期為準。
                                書記官  彭自青
中    華    民    國    98    年    9     月    1     日
附錄本案論罪科刑法條全文：
中華民國刑法第320條
意圖為自己或第三人不法之所有，而竊取他人之動產者，為竊盜
罪，處5年以下有期徒刑、拘役或5百元以下罰金。
意圖為自己或第三人不法之利益，而竊佔他人之不動產者，依前
項之規定處斷。
前二項之未遂犯罰之。


司法院資訊處製作；財團法人民間司法改革基金會備份。
